# 对赌中的商誉与赔偿款

提问人：yanglli612 时间：2019-03-27 14:16:36
求助陈版，若有 A 公司和 B 公司签订对赌协议，B 公司承诺 17 、 18 、 19年业绩利润，以该业绩为对赌条件，以未达标利润（承诺业绩利润-实际或评估业绩利润）的 3 倍进行赔付。 17 年达标，不做调整， 18 年未达标，做商誉减值以及对赌补偿处理。
问题 1 ：对 B公司实施的商誉减值有没有可能小于 18 年加 19 年的对赌补偿，若小于是否存在异常？
问题 2 ：对 18 年的对赌补充部分可以可靠计量，本年度对赌补偿算入营业外收入，那么对于 19 年未达标部分可否按照商誉评估 19 年利润来进行计算，确认其 19 年应该计入对赌补偿的部分，计入哪个科目更合理？
问题 3 ： 17 年、 18 年存在一部分的股份质押情况，是否要将该股份质押情况考虑进 19 年的对赌补偿，可能会由于被质押而补偿不了？

回答人：chenyiwei
1 、理论上不应出现这种情况，因为：（ 1 ）业绩对赌仅针对收购后 3 年的业绩予以补偿，而商誉减值测试所涵盖的未来预测期间更长；（ 2 ）在确定或有对价公允价值时，还需考虑资金时间价值、业绩补偿义务人信用风险、本公司股票公允价值（如采用股份方式补偿）等因素的影响。如果确实存在某些特殊因素导致或有对价公允价值大于商誉减值金额的，应注意获取合理解释。
2 、公允价值变动损益。
3 、要考虑，就是前面提到的要考虑业绩补偿义务人信用风险。事实上现在上市公司与业绩补偿义务人之间发生纠纷导致补偿款无法实际收回的案例并不少见。